---
output: github_document
---

<!-- README.md is generated from README.Rmd. Please edit README.Rmd and render it using devtools::build_readme(). -->

```{r, include=FALSE}
knitr::opts_chunk$set(
  collapse = TRUE,
  comment = "#>",
  fig.path = "man/figures/README-",
  out.width = "100%"
)
```

# greenChargeOps

`greenChargeOps` merupakan package R yang dikembangkan untuk membantu operator stasiun pengisian kendaraan listrik (Electric Vehicle Charging Station) dalam mengelola data operasional secara otomatis.

Package ini dibuat sebagai implementasi studi kasus **Sistem Pengisian Energi Kendaraan Listrik PT Green Charge Indonesia**.

## Fitur

Package menyediakan beberapa fungsi utama:

- Menerima dan memvalidasi data transaksi pengisian kendaraan listrik.
- Melakukan monitoring penggunaan energi setiap stasiun.
- Mengelola perubahan tarif pengisian.
- Menghasilkan Key Performance Indicator (KPI) setiap stasiun.
- Mendukung pembuatan laporan operasional menggunakan R Markdown.

## Struktur Package

```
greenChargeOps
в”њв”Ђв”Ђ R/
в”‚   в”њв”Ђв”Ђ receive_data.R
в”‚   в”њв”Ђв”Ђ monitor_energy.R
в”‚   в”њв”Ђв”Ђ manage_tariff.R
в”‚   в””в”Ђв”Ђ station_kpi.R
в”‚
в”њв”Ђв”Ђ data/
в”‚   в””в”Ђв”Ђ data_transaksi.rda
в”‚
в”њв”Ђв”Ђ vignettes/
в”‚   в””в”Ђв”Ђ laporan-operasional.Rmd
в”‚
в”њв”Ђв”Ђ tests/
в””в”Ђв”Ђ man/
```

## Installation

Install package menggunakan **devtools**.

```r
# install.packages("devtools")

devtools::install_github("username/greenChargeOps")
```

Apabila package masih berada pada komputer lokal:

```r
devtools::load_all()
```

## Dataset

Package menyediakan dataset simulasi:

```{r}
library(greenChargeOps)

data(data_transaksi)

head(data_transaksi)
```

## Contoh Penggunaan

### Validasi Data

```{r}
transaksi <- receive_charging_data(data_transaksi)

head(transaksi)
```

### Monitoring Energi

```{r}
monitor_energy_usage(transaksi)
```

### Mengubah Tarif

```{r}
tarif <- manage_tariff(
  transaksi,
  tarif_baru = 3500
)

head(tarif)
```

### Menghasilkan KPI

```{r}
get_station_kpi(tarif)
```

## Output Package

Package dapat digunakan untuk menghasilkan:

- Ringkasan transaksi pengisian kendaraan listrik.
- Monitoring penggunaan energi.
- Monitoring pendapatan.
- KPI setiap stasiun pengisian.
- Laporan operasional bulanan berbasis R Markdown.
- Visualisasi operasional.
- Forecast kebutuhan energi.

## Repository

Repository package dapat disimpan pada GitHub untuk memudahkan dokumentasi, pengembangan, dan kolaborasi.

## Author

**PT Green Charge Indonesia**

Universitas Islam Indonesia

Praktikum Komputasi Statistik

2026
