---
title: "Laporan Operasional Bulanan Green Charge Indonesia"
author: "PT Green Charge Indonesia"
date: "`r Sys.Date()`"

output:
  html_document:
    toc: true
    toc_float: true
    number_sections: true
    theme: flatly
    highlight: tango

params:
  bulan: "Juni"
  tahun: 2026
  tarif_baru: 3500

vignette: >
  %\VignetteIndexEntry{Laporan Operasional Bulanan}
  %\VignetteEngine{knitr::rmarkdown}
  %\VignetteEncoding{UTF-8}
---

```{r setup, include=FALSE}
knitr::opts_chunk$set(
  echo = FALSE,
  warning = FALSE,
  message = FALSE
)

library(greenChargeOps)
library(dplyr)
library(ggplot2)
library(knitr)
library(kableExtra)
library(forecast)
library(scales)
```

# PT Green Charge Indonesia

## Laporan Operasional Bulanan

Laporan ini dihasilkan secara otomatis menggunakan package **greenChargeOps**.

### Parameter Laporan

|Parameter|Nilai|
|:--|:--|
|Bulan|`r params$bulan`|
|Tahun|`r params$tahun`|
|Tarif Baru|Rp `r format(params$tarif_baru, big.mark=",")` / kWh|

```{r import-data}

data(data_transaksi)

transaksi <- receive_charging_data(data_transaksi)

transaksi <- transaksi %>%
  filter(
    bulan_transaksi == params$bulan,
    tahun_transaksi == params$tahun
  )

if (nrow(transaksi) == 0) {
  stop("Tidak ada data untuk parameter bulan dan tahun yang dipilih.")
}

tarif <- manage_tariff(
  transaksi,
  params$tarif_baru
)

monitor <- monitor_energy_usage(tarif)

kpi <- get_station_kpi(tarif)

```

# Executive Summary

```{r executive-summary}

jumlah_transaksi <- nrow(tarif)

total_energi <- sum(tarif$energi_kwh)

total_pendapatan <- sum(tarif$pendapatan)

rata_durasi <- mean(tarif$durasi_menit)

summary_tbl <-

data.frame(

  Indikator=c(

    "Jumlah Transaksi",

    "Energi (kWh)",

    "Pendapatan (Rp)",

    "Durasi Rata-rata (menit)"

  ),

  Nilai=c(

    format(jumlah_transaksi,big.mark=","),

    round(total_energi,1),

    dollar(
      total_pendapatan,
      prefix="Rp "
    ),

    round(rata_durasi,1)

  )

)

kable(

summary_tbl,

caption="Executive Summary"

) %>%

kable_styling(

bootstrap_options=c(

"striped",

"hover",

"condensed"

),

full_width=FALSE

)

```
# Dashboard KPI

```{r kpi-table}

kpi %>%
  mutate(

    total_energi_kwh =
      round(total_energi_kwh,1),

    total_pendapatan =
      comma(total_pendapatan),

    utilisasi_persen =
      paste0(utilisasi_persen,"%")

  ) %>%

  kable(

    caption="Key Performance Indicator (KPI) Tiap Stasiun",

    col.names=c(

      "Stasiun",

      "Energi (kWh)",

      "Pendapatan (Rp)",

      "Jumlah Transaksi",

      "Total Durasi",

      "Utilisasi",

      "Kategori"

    )

  ) %>%

  kable_styling(

    bootstrap_options=c(

      "striped",

      "hover",

      "condensed",

      "responsive"

    ),

    full_width=FALSE

  )

```

# Grafik 1 - Total Energi per Stasiun

```{r energi-stasiun, fig.width=8, fig.height=5}

ggplot(

  monitor,

  aes(

    x=nama_stasiun,

    y=total_energi_kwh,

    fill=nama_stasiun

  )

)+

geom_col(width=.6)+

geom_text(

aes(

label=round(total_energi_kwh,1)

),

vjust=-0.5,

size=4

)+

labs(

title="Total Energi yang Digunakan",

x="Stasiun",

y="Energi (kWh)"

)+

theme_minimal()+

theme(

legend.position="none"

)

```

# Grafik 2 - Pendapatan per Stasiun

```{r pendapatan-stasiun, fig.width=8, fig.height=5}

ggplot(

  monitor,

  aes(

    x=nama_stasiun,

    y=total_pendapatan,

    fill=nama_stasiun

  )

)+

geom_col(width=.6)+

geom_text(

aes(

label=scales::comma(total_pendapatan)

),

vjust=-0.5,

size=3

)+

labs(

title="Pendapatan Tiap Stasiun",

x="Stasiun",

y="Pendapatan (Rp)"

)+

theme_minimal()+

theme(

legend.position="none"

)

```

# Grafik 3 - Jumlah Transaksi

```{r transaksi-stasiun, fig.width=8, fig.height=5}

ggplot(

  monitor,

  aes(

    x=nama_stasiun,

    y=jumlah_transaksi,

    fill=nama_stasiun

  )

)+

geom_col(width=.6)+

geom_text(

aes(

label=jumlah_transaksi

),

vjust=-0.5,

size=4

)+

labs(

title="Jumlah Transaksi per Stasiun",

x="Stasiun",

y="Jumlah Transaksi"

)+

theme_minimal()+

theme(

legend.position="none"

)

```
# Analisis Harian

```{r energi-harian}

energi_harian <-

  tarif %>%

  group_by(tanggal) %>%

  summarise(

    total_energi = sum(energi_kwh),

    total_pendapatan = sum(pendapatan),

    total_transaksi = n(),

    .groups="drop"

  )

kable(

energi_harian,

caption="Ringkasan Harian"

) %>%

kable_styling(

bootstrap_options=c(

"striped",

"hover",

"condensed"

),

full_width=FALSE

)

```

# Grafik Tren Energi Harian

```{r plot-energi-harian, fig.width=9, fig.height=5}

ggplot(

energi_harian,

aes(

tanggal,

total_energi

)

)+

geom_line(

linewidth=1.2,

colour="#1565C0"

)+

geom_point(

size=2.8,

colour="#42A5F5"

)+

labs(

title="Tren Energi Harian",

x="Tanggal",

y="Energi (kWh)"

)+

theme_minimal()

```

# Grafik Pendapatan Harian

```{r plot-pendapatan-harian, fig.width=9, fig.height=5}

ggplot(

energi_harian,

aes(

tanggal,

total_pendapatan

)

)+

geom_line(

linewidth=1.2,

colour="#2E7D32"

)+

geom_point(

size=2.8,

colour="#66BB6A"

)+

labs(

title="Pendapatan Harian",

x="Tanggal",

y="Pendapatan (Rp)"

)+

theme_minimal()

```

# Distribusi Metode Pembayaran

```{r metode}

metode <-

tarif %>%

count(metode_pembayaran)

ggplot(

metode,

aes(

x="",

y=n,

fill=metode_pembayaran

)

)+

geom_col(

width=1

)+

coord_polar(

theta="y"

)+

theme_void()+

labs(

title="Distribusi Metode Pembayaran"

)

```

# Distribusi Jenis Kendaraan

```{r kendaraan}

kendaraan <-

tarif %>%

count(jenis_kendaraan)

ggplot(

kendaraan,

aes(

x="",

y=n,

fill=jenis_kendaraan

)

)+

geom_col(

width=1

)+

coord_polar(

theta="y"

)+

theme_void()+

labs(

title="Distribusi Jenis Kendaraan"

)

```
# Forecast Kebutuhan Energi

```{r forecast}

bulanan <-

energi_harian$total_energi

ts_energi <-

ts(

bulanan,

frequency=7

)

model <- ets(ts_energi)

prediksi <-

forecast(

model,

h=7

)

plot(

prediksi,

main="Forecast Energi 7 Hari Berikutnya"

)

```
# Simulasi Perubahan Tarif

```{r simulasi}

tarif_lama <-

sum(

transaksi$pendapatan

)

tarif_baru <-

sum(

tarif$pendapatan

)

simulasi <-

data.frame(

Keterangan=c(

"Pendapatan Lama",

"Pendapatan Baru",

"Selisih"

),

Nilai=c(

tarif_lama,

tarif_baru,

tarif_baru-tarif_lama

)

)

kable(

simulasi,

caption="Simulasi Perubahan Tarif"

) %>%

kable_styling(

bootstrap_options=c(

"striped",

"hover"

),

full_width=FALSE

)

```
# Kesimpulan

Berdasarkan hasil analisis menggunakan package **greenChargeOps**, diperoleh beberapa temuan utama sebagai berikut.

1. Seluruh transaksi berhasil divalidasi menggunakan fungsi `receive_charging_data()`.

2. Monitoring energi menunjukkan distribusi penggunaan yang relatif seimbang pada ketiga stasiun.

3. Simulasi tarif baru menghasilkan peningkatan total pendapatan.

4. Nilai KPI menunjukkan seluruh stasiun berada pada kategori **`r paste(unique(kpi$kategori), collapse=", ")`**.

5. Model ETS memberikan gambaran kebutuhan energi untuk periode berikutnya sehingga dapat digunakan sebagai dasar perencanaan operasional.

---

**Laporan ini dibuat secara otomatis menggunakan package `greenChargeOps`.**
